臺灣屏東地方法院民事裁定　　　 110年度消債職聲免字第48號
聲　請　人
即 債務 人　金麗玲（原名：歐麗玲）



代　理　人　謝以涵律師
相　對　人
即 債權 人　國泰世華商業銀行股份有限公司

法定代理人　郭明鑑　


相　對　人
即 債權 人　凱基商業銀行股份有限公司


法定代理人　魏寶生　


相　對　人
即 債權 人　日盛國際商業銀行股份有限公司

法定代理人　黃錦瑭　


相　對　人
即 債權 人　臺灣中小企業銀行股份有限公司

法定代理人　林謙浩　
代　理　人　張中平　
上列當事人聲請消費者債務清理事件，本院裁定如下：
    主  文
債務人金麗玲應予免責。
    理  由
一、按法院為終止或終結清算程序之裁定確定後，除別有規定外
    ，應以裁定免除債務人之債務。消費者債務清理條例（下稱
    消債條例）第132 條定有明文。又法院裁定開始清算程序後
    ，債務人有薪資、執行業務所得或其他固定收入，扣除自己
    及依法應受其扶養者所必要生活費用之數額後仍有餘額，而
    普通債權人之分配總額低於債務人聲請清算前二年間，可處
    分所得扣除自己及依法應受其扶養者所必要生活費用之數額
    者，法院應為不免責之裁定。但債務人證明經普通債權人全
    體同意者，不在此限。另債務人有下列各款情形之一者，法
    院應為不免責之裁定。但債務人證明經普通債權人全體同意
    者，不在此限：一、於七年內曾依破產法或本條例規定受免
    責。二、故意隱匿、毀損應屬清算財團之財產，或為其他不
    利於債權人之處分，致債權人受有損害。三、捏造債務或承
    認不真實之債務。四、聲請清算前二年內，因消費奢侈商品
    或服務、賭博或其他投機行為，所負債務之總額逾聲請清算
    時無擔保及無優先權債務之半數，而生開始清算之原因。五
    、於清算聲請前一年內，已有清算之原因，而隱瞞其事實，
    使他人與之為交易致生損害。六、明知已有清算原因之事實
    ，非基於本人之義務，而以特別利於債權人中之一人或數人
    為目的，提供擔保或消滅債務。七、隱匿、毀棄、偽造或變
    造帳簿或其他會計文件之全部或一部，致其財產之狀況不真
    確。八、故意於財產及收入狀況說明書為不實之記載，或有
    其他故意違反本條例所定義務之行為，致債權人受有損害，
    或重大延滯程序，復為同條例第133 、134 條所明定。
二、經查：
  ㈠聲請人前於民國109 年2 月21日聲請清算，經本院以109 年
    度消債清字第21號裁定自109 年10月26日中午12時起開始清
    算程序。復因清算財團之財產不敷清償財團費用及債務，經
    本院於110 年6 月14日以109 年度司執消債清字第47號裁定
    終止清算程序確定等情，業據調取上開各卷宗核閱屬實。
  ㈡關於聲請人於開始清算程序後迄今之收入部分，聲請人受僱
    於Happy Hair快樂髮型，每月所得為新臺幣（下同）28,000
    元，業據聲請人陳明在卷，與聲請清算時提出之收入切結書
    所載每月所得27,000元相去不遠，且聲請人於107 年7 月31
    日退保勞保後，即無加保資料，亦經本院調取其之勞保局電
    子閘門網路資料查詢表核閱無誤，堪信屬實。至聲請人之支
    出部分，聲請人陳稱每月必要支出約為15,946元，惟未提出
    全部單據供本院審酌，依消債條例第64條之2 第1 項規定，
    其主張109 年度必要支出高於109 年衛生福利部公告每人每
    月最低生活費之1.2 倍即14,866元部分，應予剔除，另其主
    張110 、111 年度必要生活費則與110 年衛生福利部公告每
    人每月最低生活費之1.2 倍即15,946元相符，且低於111 年
    衛生福利部公告每人每月最低生活費之1.2 倍即17,076元之
    數額，應屬確實。又聲請人育有未成年之女，年約17歲，10
    7 至109 年無所得，名下無財產，現仍在學，有戶籍謄本、
    領取高中獎學金存摺影本可參，復經本院調取其之稅務電子
    閘門網路資料查詢表核閱無誤，堪認有受聲請人扶養之必要
    。而該女之生父不詳，亦有前引戶籍謄本可佐，堪認該扶養
    義務由聲請人單獨負擔，另該女每學年領有獎學金共為24,5
    25元，平均每月約為1,022 元，有前引存摺可佐，此部分應
    予扣除，是依消債條例第64條之2 第2 項規定，以上開每人
    每月最低生活費1.2 倍計算，聲請人109 至111 年度每月應
    負擔之扶養費分別為13,844元、14,924元、16,054元（計算
    式：14,866－1,022 ＝13,844；15,946－1,022 ＝14,924；
    17,076－1,022 ＝16,054），則聲請人主張之扶養費15,946
    元高於109 至110 年度每月應負擔之扶養費部分，應予剔除
    ，至低於111 年度每月應負擔之扶養費部分，則予准許。綜
    上，聲請人109 至111 年度每月必要支出及扶養費分別共為
    28,710元、30,870元、31,892元（計算式：14,866＋13,844
    ＝28,710；15,946＋14,924＝30,870；15,946＋15,946＝31
    ,892），均高於聲請人每月所得28,000元，則聲請人於清算
    程序之固定收入扣除前開必要支出及扶養費用後，顯無剩餘
    ，自無消債條例第133 條應不予免責規定之適用餘地。此外
    ，本件查無聲請人有何其他應不予免責之情形，揆諸前揭說
    明，自應裁定聲請人免責。
三、依首開規定，裁定如主文。
中    華    民    國   111    年    1     月    24    日
                  民事庭  法  官  彭聖芳
正本係照原本作成。
如不服本裁定應於送達後10日內向本院提出抗告狀，並繳納抗告
費新臺幣1,000元。
中    華    民    國   111    年    1     月    24    日
                          書記官  孫秀桃